【裁判字號】    99,司家聲,486
【裁判日期】    990813
【裁判案由】    核定遺產管理人報酬
【裁判全文】
臺灣高雄地方法院民事裁定           99年度司家聲字第486號
聲  請  人  吳剛魁律師即被繼承人甲○○之遺產管理人
上聲請人聲請核定遺產管理人報酬事件，本院裁定如下：
    主  文
聲請人任被繼承人甲○○（男，民國○○○年○月○日生，身分
證統一編號：Ｚ000000000號，民國九十八年五月二十
四日死亡）遺產管理人之報酬核定為新臺幣肆萬元。
程序費用新臺幣壹仟元由被繼承人甲○○之遺產負擔。
    理  由
一、本件聲請意旨略以：聲請人前經鈞院99年度司財管字第52號
    民事裁定選任為被繼承人之遺產管理人。嗣依鈞院99年度司
    家催字第287 號民事裁定為公示催告，並於民國99年7 月14
    日刊登於中華日報。查被繼承人甲○○遺有中國鋼鐵股份有
    限公司之股票7082張，現由鈞院民事執行處98年度司執字第
    122650號執行命令扣押在案，並請臺銀綜合證券股份有限公
    司鳳山分公司代為變賣。茲因被繼承人之債權人業已聲請強
    制執行，又無親屬會議可資酌定本件報酬數額，另聲請人管
    理本件遺產事宜已支出費用3,280 元（含戶政謄本規費80元
    、公示催告登報費用1,200 元、公示催告聲請費用1,000 元
    及本件聲請費用1,000 元），為利於本件報酬得於執行程序
    中聲明參與分配，爰依法狀請鈞院酌定本件遺產管理報酬等
    語。
二、按「遺產管理人，得請求報酬，其數額由親屬會議按其勞力
    及其與被繼承人之關係酌定之。」、「依本法之規定應開親
    屬會議時，由當事人、法定代理人或其他利害關係人召集之
    。」、「親屬會議不能召開或召開有困難時，依法應經親屬
    會議處理之事項，由有召集權人聲請法院處理之。」，民法
    第1183條、第1129條、第1132條第2 項前段分別定有明文。
三、經查：
  (一)本件被繼承人甲○○死亡後，其繼承人等均已拋棄繼承權，
    且未經親屬會議選定遺產管理人，經本院選任聲請人為被繼
    承人之遺產管理人乙節，有聲請人提出之本院99年度司財管
    字第52號民事裁定暨其確定證明書各1 份附卷可稽，堪信為
    真實。準此，聲請人顯難召開親屬會議酌定其管理遺產之報
    酬，是其本於利害關係人之地位，聲請本院酌定報酬，洵屬
    有據。
  (二)聲請人主張之前揭事實，除上述民事裁定外，另據其提出中
    華日報刊登廣告證明單、財政部臺灣省南區國稅局遺產稅免
    稅證明書、被繼承人之遺產清冊、本院民事執行處99年6 月
    2 日雄院高98司執竹字第122650號函、代墊費用明細表暨相
    關收據、遺產管理進行事項表、高雄縣政府地方稅務局96年
    度及97年度綜合所得稅各類所得資料清單、全國財產稅總歸
    戶財產查詢清單、中國鋼鐵股份有限公司股東持股證明、遺
    產稅申報書等件為證，堪信為真實。本院審酌：被繼承人之
    遺產有投資股票1 筆，現由本院民事執行處執行命令扣押在
    案，並請臺銀綜合證券股份有限公司鳳山分公司代為變賣，
    有本院民事執行處99年6 月2 日雄院高98司執竹字第122650
    號函附卷可參，其債權人新加坡商星展銀行股份有限公司已
    向本院聲請強制執行，除此之外，即無其他債權人陳報債權
    、債務或遺贈；又聲請人業已公示催告、登報、申報遺產稅
    、查詢被繼承人之遺產等管理遺產行為，後續尚有通知債權
    人陳報債權及強制執行程序等其他事項須處理，聲請人處理
    上開事務及後續處理所需時間之久暫、耗費人力之程度及各
    債權人受償權利之保障等一切情狀，認本件遺產管理人之報
    酬以40,000元（含已代墊費用）為適當，爰酌定如主文第1
    項所示。
四、末按依法應由關係人（包括聲請人、相對人及其他利害關係
    人）負擔費用者，法院裁定命關係人負擔時，應一併確定其
    數額，非訟事件法第24條第1 項所明定。經核本件聲請事件
    ，應徵之程序費用為1,000 元，依非訟事件法第157 條規定
    ，應由遺產負擔，爰併予確定如主文第2 項所示，附此敘明
    。
五、依非訟事件法第157 條、第24條第1 項，裁定如主文。
六、如對本裁定抗告，須於裁定送達後10日之不變期間內，向本
    院提出抗告狀，並繳納抗告費新臺幣1,000 元。
中    華    民    國    99    年    8     月    13    日
                  家事法庭  司法事務官  任士慧

司法院資訊處製作；財團法人民間司法改革基金會備份。
